臺灣高雄地方法院民事裁定　　　　　　　 99年度訴字第199號
聲　請　人　李文振
即　原　告
訴訟代理人　李慶榮律師
　　　　　　孫守濂律師
　　　　　　許泓琮律師
相　對　人　姜瑪麗
即　被　告
特別代理人　姜祈福
上列當事人間清償債務事件，聲請人為相對人聲請選任特別代理
人，本院裁定如下：
    主      文
選任姜祈福（民國○○年○月○日生，身分證統一編號：Ｚ00
0000000號）於聲請人對相對人姜瑪麗等所提起本院九十
九年度訴字第一九九號清償債務事件中，為相對人姜瑪麗之特別
代理人。
    理      由
一、聲請意旨略以：聲請人前提起如主文所示之訴時，被告姜瑪
    麗因罹患精神疾病而無法進行訴訟，如不為其選任特別代理
    人，恐致本件判決無法送達，爰依民事訴訟法第51條之規定
    ，聲請為其選任特別代理人代行本件訴訟等語。
二、按對於無訴訟能力人為訴訟行為，因其無法定代理人或其法
    定代理人不能行代理權，恐致久延而受損害者，得聲請受訴
    法院之審判長，選任特別代理人。民事訴訟法第51條第1 項
    定有明文。
三、經查，聲請人主張其前對相對人提起本院99年度訴字第199
    號清償債務之訴，雖經本院判決，惟因相對人姜瑪麗患有精
    神分裂異常疾病，本院執行處認其無訴訟能力，致上開判決
    未經合法送達而無法確定等情，已據聲請人提出本院100 年
    度司執字第24184 號、100 年度執事聲字第79號民事裁定書
    影本等件為證，並經本院調閱上開卷證核閱無訛，堪信屬實
    。而本院審酌相對人罹有精神分裂疾病，並自91年11月28日
    入院治療迄今，且其心理社會功能重度退化，訴訟程序中的
    理解需法律專業相關人員予以協助等情，有診斷證明書、泓
    安醫院100 年6 月1 日泓醫字第10000136號函附卷可稽（見
    本院卷第58、59頁），堪認並無訴訟能力，又相對人乃無訴
    訟能力之人，其又未經宣告禁治產，且無法定代理人，而聲
    請人為相對人在本件訴訟之對造當事人，聲請人聲請法院為
    相對人選任特別代理人，自屬有據。又姜祈福為相對人之堂
    弟，為相對人之四親等內旁系血親，其對相對人之財產狀況
    必知之甚詳，並於相對人另案涉訟時，亦經臺灣臺北地方法
    院以95年度聲字第965 號民事裁定選任其於第三人張騰龍對
    於相對人提起清償借款之民事訴訟中之相對人之特別代理人
    ，其復具狀陳明同意擔任相對人之特別代理人（見本院卷第
    62頁），故本院認本件訴訟如由其擔任相對人之特別代理人
    ，應能保障相對人之財產權益，故認其適於代理相對人於本
    件訴訟行使權利，爰選任姜祈福於聲請人對相對人姜瑪麗等
    所提起本院99年度訴字第199 號清償債務事件中，為相對人
    之特別代理人。
四、爰依民事訴訟法第51條第1 項，裁定如主文。
中    華    民    國   100    年    7     月    8     日
                  民事第四庭  法  官  楊淑珍
正本係照原本作成。
如不服本裁定應於送達後10日內向本院提出抗告狀，並繳納裁判
費新台幣1,000元。
中    華    民    國   100    年    7     月    8     日
                              書記官  許琇淳